【裁判字號】    90,交簡上,76
【裁判日期】    901030
【裁判案由】    公共危險
【裁判全文】
臺灣高雄地方法院刑事判決                          九十年度交簡上字第七六號
    上訴人  甲○○
    即被告
右列上訴人因公共危險案件，不服本院鳳山簡易庭九十年度鳳交簡字第六七二號中華
民國九十年七月十二日刑事簡易判決（聲請簡易判決處刑案號：臺灣高雄地方法院檢
察署九十年度偵字第九二七二號），提起上訴，本院管轄之第二審合議庭判決如左：
    主  文
上訴駁回。
甲○○緩刑貳年。
    事  實
一、甲○○於民國九十年四月三十日中午起，在高雄縣岡山鎮，飲用啤酒等酒類後，
    雖其視覺及行為反應能力降低，而不能安全駕駛動力交通工具，惟仍於同日下午
    五時許，貿然駕駛車牌號碼ＺＦ─六００七號自用小客車，欲回其高雄市苓雅區
    ○○○路二七０巷二四之一號二樓住處。嗣於同日下午五時四十分許，行經高雄
    市左營區○○○路七０三號前，於右轉進入高楠加油站加油時，不慎與同向康耿
    誠所駕駛之車牌號碼Ｆ五─一七六三號自小貨車發生擦撞而肇事，經到場警員當
    場以酒精測試器測試，甲○○氣酒精濃度測定值達每公升零點五六毫克。
二、案經高雄市政府警察局左營分局移送臺灣高雄地方法院檢察署檢察官偵查起訴。
    理  由
一、訊據上訴人即被告甲○○對右揭犯罪事實坦承不諱，核與被害人康耿誠於警訊時
    所述情節大致相符，並有高雄市政府警察局舉發違反道路交通管理事件通知單影
    本、警製道路交通事故調查報告表及測試觀察紀錄表各一紙，與現場照片四幀在
    卷可稽，而就醫學文獻所知，酒精對人體造成之影響，於呼氣時酒精濃度達每公
    升零點二五毫克即會輕度中毒，造成輕度協調功能降低，呼氣酒精濃度達每公升
    零點五毫克時屬輕到中度中毒症狀，出現反應較慢、感覺減低、影響駕駛之狀況
    ，此有行政院國軍退除役官兵輔導委員會臺北榮民總醫院八十八年八月五日（八
    八）北總內字第二六八六八號函文可據，參考德國及美國，對於呼氣酒精濃度達
    每公升零點五五毫克，肇事率即達一般正常人十倍之認定標準（見法務部八十八
    年五月十八日法八八檢字第一六六九號函），本件被告於事故當時經警當場以酒
    精測試器測試，呼氣酒精濃度測定值既達每公升零點五六毫克，有酒精測試數據
    報告一紙附卷可證，顯見事故當時其行為反應能力已然降低，並因而與同向被害
    人康耿誠所駕駛之自小貨車發生擦撞而肇事，堪認其確已達不能安全駕駛動力交
    通工具之程度，其犯行洵足認定，應依法加以論科。
二、核被告甲○○所為，係犯刑法第一百八十五條之三服用酒類，不能安全駕駛動力
    交通工具而駕駛罪。原審因而適用刑法第一百八十五條之三、第四十一條第一項
    、罰金罰鍰提高標準條例第一條前段、第二條規定（原判決誤載為刑法第四十一
    條，並漏引罰金罰鍰提高標準條例第一條前段），並審酌被告之犯罪動機、目的
    、手段，與生活狀況、品行、智識程度等一切情狀，量處有期徒刑三月，並諭知
    易科罰金之折算標準，經核其認事用法俱無不合，量刑亦稱妥適，被告上訴意旨
    以原判決量刑過重，指摘原判決不當，並無可取，為無理由，應予駁回。末查被
    告前未曾受有期徒刑以上刑之宣告，有臺灣高等法院被告全國前案紀錄表可按，
    其因一時失慮，偶罹刑典，經此偵審程序後，當知所警惕，信無再犯之虞，併參
    酌其已與被害人達成和解，有和解書一份可參，本院因認所宣告之刑以暫不執行
    為適當，併諭知緩刑二年，以啟自新。
據上論斷，應依刑事訴訟法第四百五十五條之一第一項、第三項、第三百六十八條、
第七十四條第一款，判決如主文。
本案經檢察官陳瑞堯到庭執行職務。
中      華      民      國    九十      年      十      月     三十     日
                                臺灣高雄地方法院交通法庭
                                  審判長  法  官 涂裕斗
                                          法  官 林家賢
                                          法  官 劉傑民
右正本證明與原本無異。
不得上訴。
                                          書記官 黃琬婷
中      華      民      國    九十      年      十      月     三十     日


司法院資訊處製作；財團法人民間司法改革基金會備份。
